臺灣新竹地方法院刑事判決　　　　　　　 96年度訴字第238號
　　公　訴　人　臺灣新竹地方法院檢察署檢察官
　　被　　　告　甲○○
　　選任辯護人　法律扶助基金會潘秀華律師
上列被告因違反槍砲彈藥刀械管制條例案件，經檢察官提起公訴
（96度偵字第1388號），本院判決如下：
    主  文
甲○○未經許可，持有空氣槍，處有期徒刑壹年柒月，緩刑肆年
，緩刑期間付保護管束。
扣案之空氣槍壹支（槍枝管制編號：0000000000）、鋼珠貳佰
拾伍顆及二氧化碳高壓鋼瓶拾瓶，均沒收。
    事  實
一、甲○○明知非經主管機關許可，不得持有具有殺傷力之空氣
    槍，其於民國95年12月中旬，在新竹市○○路之九玄宮前夜
    市，以新臺幣（下同）3千元之代價，參與夜市內不詳人士
    所主持之射飛鏢遊戲，因中獎而持有以小型二氧化碳高壓鋼
    瓶內氣體為發射動力之具有殺傷力空氣槍1枝（槍枝管制編
    號：0000000000），竟未經許可而持有之。甲○○欲持用上
    開空氣槍射擊鳥類，遂於96年1月下旬，在新竹市○○路15
    號之幻象玩具槍店內，以9百元購得二氧化碳高壓鋼瓶22罐
    、鋼珠1包，並於96年2月20日下午3時40分許，前往新竹縣
    寶山鄉○○村○○路115號前高速公路橋下射擊鳥類，為警
    巡邏勤務當場查獲，並扣得上開具有殺傷力之空氣槍1枝、
    鋼珠215顆及二氧化碳高壓鋼瓶13瓶。
二、案經新竹縣警察局竹東分局報請臺灣新竹地方法院檢察署檢
    察官偵查起訴。
    理  由
一、訊據被告甲○○就其未經許可持有具有殺傷力之空氣槍之事
    實，迭於警詢、偵訊及本院準備程序、審理中均自白認罪，
    並經證人徐石欽於警詢中證述：駕車搭載被告前往新竹縣寶
    山鄉○○村○○路115號前高速公路橋下射擊鳥類，扣案之
    空氣槍、鋼珠及鋼瓶均屬被告所有等語在卷可憑（見偵字第
    1388號偵查卷第10至11頁），並有新竹縣警察局竹東分局扣
    押筆錄、新竹縣警察局槍枝初步檢視報告表、現場及槍枝照
    片12幀附卷可稽（見同上偵查卷第12至13、18至19、21至26
    頁），復有扣案之空氣槍1枝（槍枝管制編號：0000000000
    ）、鋼珠215顆及二氧化碳高壓鋼瓶13瓶可資佐證。又扣案
    之空氣槍1枝，經送請內政部警政署刑事警察局鑑驗結果，
    認係以小型二氧化碳高壓鋼瓶內氣體為發射動力之空氣長槍
    ，機械性能良好，經裝填直徑約8mm、重量約2.1g鋼珠試射
    3次，測得鋼珠發射速度分別為111、111、109公尺/秒，計
    算其動能分別為12.94、12.94、12.48焦耳，單位面積動能
    分別為25.74、25.74、24.82焦耳/平方公分，另依據日本科
    學警察研究所之研究結果，彈丸單位面積動能達20焦耳/平
    方公分，即足以穿入人體皮肉層等情，有該局於96年3月19
    日出具之刑鑑字第0960030290號槍彈鑑定書在卷可憑（見同
    上偵查卷第34至37頁），是依內政部警政署刑事警察局就扣
    案空氣槍試射結果，單位面積動能均已超過足以穿入人體皮
    肉層之20焦耳/平方公分，堪認該空氣槍具有殺傷力。從而
    ，本件事證已臻明確，被告持有具有殺傷力之空氣槍犯行，
    堪予認定，自應依法予以論罪科刑。
二、論罪科刑
（一）核被告所為，係犯槍砲彈藥刀械管制條例第8條第4項之未
      經許可持有空氣槍罪。
（二）爰審酌被告未經許可持有空氣槍1支，固應予責難，惟審
      及被告因參加夜市之射飛鏢遊戲，因中獎而持有扣案之空
      氣槍，另經刑事警察局實際試射結果，單位面積動能分別
      為25.74、25.74、24.82焦耳/平方公分，超過足以穿入人
      體皮肉層之20焦耳/平方公分非鉅，另依卷附照片所示，
      扣案空氣槍屬於長槍系列（見同上偵查卷第37頁），顯與
      一般持槍作案之犯罪者所選定之輕薄、攜帶方便之槍枝外
      型不符，再者，被告持有扣案空氣槍之目的在於射擊鳥類
      ，是認被告犯罪之情狀顯可憫恕，科以最低度刑仍嫌過重
      ，暨審及被告坦承犯行堪認態度良好等一切情狀，爰依刑
      法第59條規定減輕其刑，量處如主文第1項所示之刑。
（三）末查，被告未曾因故意犯罪受有期徒刑以上刑之宣告，有
      臺灣新竹地方法院檢察署刑案資料查註紀錄表及臺灣高等
      法院被告前案紀錄表在卷足按，其因一時失慮致罹刑章，
      犯罪後坦承犯行，態度良好，經此次偵審程序，當知所警
      惕，信無再犯之虞，本院認其所受宣告之刑以暫不執行為
      適當，故依刑法第74條第1項第1款之規定，併予宣告緩刑
      4年，以啟自新。另為使被告有正確之法治觀念，並端正
      其行為，爰併諭知應於緩刑期內付保護管束。
三、另扣案之空氣槍1支（槍枝管制編號：0000000000），為違
    禁物，應依刑法第38條第1項第1款之規定，併予宣告沒收。
    另扣案之鋼珠215顆、二氧化碳高壓鋼瓶13瓶，均屬被告所
    有、供其犯罪所用之物，依刑法第38條第1項第2款之規定，
    併予宣告沒收
四、據上論斷，應依刑事訴訟法第299條第1項前段，槍砲彈藥刀
    械管制條例第8條第4項，刑法第11條前段、第59條、第74條
    第1項第1款、第93條第1項、第38條第1項第1、2款，判決如
    主文。
本案經檢察官張凱絜到庭執行職務。
中　　華　　民　　國　　96　　年　　7 　　月　　13　　日
                  刑事第一庭審判長法  　官  賴淑敏
                                  法  　官  李毓華
                                  法　  官  黃美文
以上正本證明與原本無異。
如不服本判決應於收受本判決後十日內向本院提出上訴書狀，其
未敘述上訴理由者，並得於提起上訴後十日內向本院補提理由書
狀( 均須按他造當事人之人數附繕本 )「切勿逕送上級法院」。
中　　華　　民　　國　　96　　年　　7 　　月　　13　　日
                                  書 記 官  陳怡芳
附錄本案論罪科刑所適用法條全文：
槍砲彈藥刀械管制條例第8條：
未經許可，製造、販賣或運輸鋼筆槍、瓦斯槍、麻醉槍、獵槍、
空氣槍或第4條第1項第1款所定其他可發射金屬或子彈具有殺傷
力之各式槍砲者，處無期徒刑或5年以上有期徒刑，併科新臺幣1
千萬元以下罰金。
未經許可，轉讓、出租或出借前項所列槍枝者，處5年以上有期
徒刑，併科新臺幣1千萬元以下罰金。
意圖供自己或他人犯罪之用，而犯前二項之罪者，處無期徒刑或
7年以上有期徒刑，併科新臺幣1千萬元以下罰金。
未經許可，持有、寄藏或意圖販賣而陳列第1項所列槍枝者，處3
年以上10年以下有期徒刑，併科新臺幣700萬元以下罰金。
第 1 項至第 3 項之未遂犯罰之。
